【裁判字號】    90,易,328
【裁判日期】    900706
【裁判案由】    偽造文書
【裁判全文】
臺灣基隆地方法院刑事判決                            九十年度易字第三二八號
    公  訴  人  臺灣基隆地方法院檢察署檢察官
    被      告  乙○○
右列被告因偽造文書案件，經檢察官提起公訴 (九十年度偵字第一一五二號 )，本院
判決如左：
    主  文
乙○○行使偽造私文書，足以生損害於公眾及他人，累犯，處有期徒刑參月，如易科
罰金以參佰元折算壹日。
台灣台北地方法院檢察署八十五年度偵字第一二三九五號偵查卷宗第七頁消費帳單上
「陸明坤」之署押、指印各壹枚，第八頁陸明坤口卡上「陸明坤」之署押、指印各壹
枚及該署八十五年六月二日訊問筆錄內「陸明坤」之署押壹枚均沒收。
    事      實
一乙○○曾於民國七十九年十一月間因恐嚇等罪，經本院判處罪刑確定，並定其執
    行刑為有期徒刑一年確定，並於八十年八月十九日執行完畢。復於八十三年間，
    因侵占罪，經本院判處有期徒刑四月確定；因贓物罪，經本院判處有期徒刑四月
    確定；因恐嚇罪，經本院判處有期徒刑八月確定；因傷害罪，經本院判處有期徒
    刑八月確定；經更定其執行刑為有期徒刑一年八月確定，於八十五年二月十四日
    ，因縮短刑期而執行完畢。詎其仍不知悔改，於八十五年六月二日零時四十分許
    因至台北市○○路○段六十三號甲○○所開設之上典茶藝館消費後，拒不支付消
    費款即欲離去（詐欺罪部分業經本院判處罪刑確定在案），為甲○○阻止並報警
    查獲，乙○○為掩飾身份，竟於同日上午二時三十分許，在台北市政府警察局萬
    華分局桂林路派出所內假冒「陸明坤」之名義應訊，且為免支付消費款，偽造「
    陸明坤」之簽名及指印於上典茶藝館消費帳單上，表示係陸明坤本人消費，並提
    出於甲○○行使，復基於偽造署押之故意，接續於「陸明坤」口卡上偽造「陸明
    坤」之簽名及指印各一枚，嗣於同日下午二時許移送台灣台北地方法院檢察署內
    勤檢察官訊問時，復基於同一犯意，在訊問筆錄上偽造「陸明坤」之簽名，表示
    其係陸明坤本人，足生損害於陸明坤、及檢警機關對於調查犯罪、人別鑑識之正
    確性。
二、案經台灣基隆地方法院檢察署檢察官自動檢舉偵查起訴。
    理      由
一、訊據被告乙○○對於伊於前揭時地因拒付消費款而為甲○○報警處理，至警局時
    為掩飾其身份而假冒「陸明坤」名義應訊，並於消費帳單、陸明坤口卡上分別偽
    造「陸明坤」之簽名及指印，經移送至台灣台北地方法院檢察署檢察官訊問時，
    復於訊問筆錄上冒簽「陸明坤」簽名之事實坦承不諱，核與被害人陸明坤於台灣
    板橋地方法院審理時指述案發當日伊並未至上典茶藝館消費，當時人正在桃園監
    獄服刑，台灣台北地方法院檢察署檢察官於八十五年六月二日訊問之「陸明坤」
    非其本人（詳見台灣板橋地方法院八十五年易字第八四四三號案件八十六年十月
    十五日訊問筆錄）之情節相符，並有偽簽「陸明坤」署押之消費帳單、「陸明坤
    」口卡、台灣台北地方法院檢察署八十五年度偵字第一二三九五號案件八十五年
    六月二日檢察官訊問筆錄各一紙及被告為警查獲時所拍攝之照片一張附卷足憑。
    且被告於警訊時所按之指紋卡送請內政部警政署刑事警察局確認結果，認與內政
    部警政署刑事警察局檔存乙○○指紋卡指紋相符，而與該局檔存陸明坤指紋卡指
    紋不符等情，有該局八十六年十一月七日刑紋字第七四八一二號函及所附鑑定書
    各一份在卷可參，本件事證已臻明確，被告之犯行洵堪認定，應予依法論科。
二核被告乙○○所為，係犯刑法第二百十六條、第二百十條之行使偽造私文書罪及
    同法第二百十七條第一項偽造署押罪。公訴人認被告於消費帳單上偽造陸明坤署
    押之行為係犯刑法第二百十七條之偽造署押罪嫌云云，顯有誤會，惟起訴之犯罪
    事實相同，爰依法變更變更起訴法條，附此敘明。其偽造署押為偽造私文書之階
    段行為，不另論罪；偽造私文書之低度行為，為行使偽造私文書之高度行為所吸
    收，亦不另論罪。又被告所犯之上開二罪間，有方法結果之牽連關係，應依刑法
    第五十五條之規定，從一重之行使偽造私文書罪處斷。查被告前於八十三年間，
    因侵占罪，經本院判處有期徒刑四月確定；因贓物罪，經本院判處有期徒刑四月
    確定；因恐嚇罪，經本院判處有期徒刑八月確定；因傷害罪，經本院判處有期徒
    刑八月確定，經更定其執行刑為有期徒刑一年八月確定，於八十五年二月十四日
    因縮短刑期而執行完畢，有本院被告全國前案紀錄表在卷可考，五年內再犯有期
    徒刑以上刑之本罪，為累犯，應依法加重其刑。爰審酌被告之素行不端，已如前
    述，犯罪之動機、目的、手段及自白犯行尚知悔悟之犯後態度等一切情狀，量處
    如主文所示之刑，並諭知易科罰金之折算標準，以示懲儆。又台灣台北地方法院
    檢察署八十五年度偵字第一二三九五號偵查卷宗第七頁消費帳單上「陸明坤」之
    署押、指印各一枚，第八頁陸明坤口卡上「陸明坤」之署押、指印各一枚及該署
    八十五年六月二日訊問筆錄內「陸明坤」之署押一枚，均為偽造之署押，應依刑
    法第二百十九條之規定併予依法宣告沒收。
據上論斷，應依刑事訴訟法第二百九十九條第一項前段、第三百條，刑法第二百十六
條、第二百十條、第二百十七條第一項、第五十五條、第四十七條、第四十一條第一
項、第二百十九條，罰金罰鍰提高標準條例第二條，判決如主文。
本案經檢察官黃士元到庭執行職務。
中      華      民      國    九十      年      七      月      六      日
                                  臺灣基隆地方法院刑事第二庭
                                      法  官  汪  梅  芬
右正本證明與原本無異。
對於本件判決如有不服，應於收受送達後十日內，向本院提出上訴書狀，上訴於臺灣
高等法院，並按他造當事人之人數附具繕本。
                                      書記官  黃  致 祥
中      華      民      國      九十      年      七      月     六     日
【附錄論罪法條】
刑法第二百十條
偽造、變造私文書，足以生損害於公眾或他人者，處五年以下有期徒刑。
刑法第二百十六條
行使第二百十條至第二百十五條之文書者，依偽造、變造文書或登載不實事項或使登
載不實事項之規定處斷。
刑法第二百十七條
偽造印章、印文或署押，足以生損害於公眾或他人者，處三年以下有期徒刑。
盜用印章、印文或署押，足以生損害於公眾或他人者，亦同。


司法院資訊處製作；財團法人民間司法改革基金會備份。
